臺灣士林地方法院民事判決　　　　　　　96年度訴字第1128號
原　　　告　中華電信股份有限公司台灣北區電信分公司
法定代理人　丙○○
訴訟代理人　乙○○
被　　　告　富彩科技股份有限公司
法定代理人　甲○○原名：張秀.
上列當事人間給付電信費事件，本院於民國96年11月16日言詞辯
論終結，判決如下：
    主  文
被告應給付原告新臺幣壹佰柒拾伍萬捌仟肆佰玖拾捌元，及自民
國九十六年十一月二日起自至清償日止，按年息百分之五計算之
利息。
訴訟費用新臺幣壹萬捌仟肆佰貳拾肆元由被告負擔。
    事實及理由
甲、程序方面
    被告法定代理人甲○○雖於本院審理時辯稱：不知有這家公
    司（即富彩科技股份有限公司），之前身分證有掉過云云（
    本院民國96年11月23日言詞辯論筆錄）。惟查，依原告所提
    被告公司變更登記表所載，被告之代表公司負責人「張秀冬
    」，任期自95年6 月7 日至98年6 月6 日，住所地係「臺北
    市○○○道120 巷38弄29號」，對照原告所提甲○○戶籍謄
    本，甲○○原名確為「張秀冬」，96年9 月4 日始改名為甲
    ○○，96年3 月30日前原戶籍亦係設於「臺北市○○○道12
    0 巷38弄29號」，是被告公司變更登記表所載法定代理人張
    秀冬與甲○○確為同一人應無疑義。依公司登記公示資料，
    甲○○既曾向主管機關經濟部表明為被告董事長並辦理登記
    ，形式上即可認被告與甲○○間存有委任關係，甲○○既未
    舉證與被告公司間上開委任關係有何無效或不存在之事由，
    自仍應以甲○○為被告之法定代理人，合先敘明。
乙、實體方面：
一、原告起訴主張：被告分別於附表各編號所示時間，向原告申
    裝如附表所示電話號碼00000000等8 個門號電話。依約應按
    月向原告繳納月租費及通話費。詎被告自95年3 月起即未依
    約繳費，計至95年12月止，各門號分別積欠如附表「應付金
    額」所示電話費未繳付，合計金額共新臺幣（下同）175 萬
    8,498 元，迭經催討無著。為此本於兩造間電話租用契約法
    律關係，訴請被告如數給付，並聲明求為判決如主文所示。
二、被告除以上開甲部分之情詞為辯外，對原告所陳其他事實並
    未爭執或表示意見。
三、原告主張上開事實，業據提出與所述相符之電話業務申請書
    、電話業務服務契約、同意書、欠費清單、催繳函等件為證
    ，復為被告所不爭執，自堪信為真實。
四、兩造間電話業務服務契約第16條約定：「甲方（即原告）每
    號電話按月向乙方（即被告）收取月租費，另按通話時間計
    收通話費... 」第20條第1 項約定：「乙方應繳付之各項費
    用，除提出異議並申訴者外，應依甲方寄發之繳費通知單所
    定期限，繳納全部費用。」本件被告依約應向原告繳納租用
    電話門號服務費，且95年3 月至12月止被告應繳納費用175
    萬8,498 元業已屆期而迄未給付業經本院認定如上所述，從
    而，原告本於兩造間租用電話契約法律關係，訴請被告如數
    給付，自屬有據。
五、另按給付有確定期限者，債務人自期限屆滿時起，負遲延責
    任；遲延之債務，以支付金錢為標的者，債權人得請求依法
    定利率計算之遲延利息，民法第229 條第1 項、第233 條第
    1 項前段分別定有明文。又應付利息之債務，其利率未經約
    定，亦無法律可據者，週年利率為百分之五，亦為同法第20
    3 條所明定。本件被告依約應繳納之95年3 月至12月間服務
    費，其給付期限已於原告提起本訴前屆至，是原告就被告上
    開應給付金額，一併請求自起訴狀繕本送達翌日即96年11月
    2 日起至清償日止，按年息百分之五計算之利息，亦屬有據
    。
六、從而，原告本於兩造間租用電話契約法律關係，訴請被告給
    付175 萬8,498 元，及自96年11月2 日起至清償日止，按年
    息百分之五計算之利息，為有理由，應予准許，並依職權確
    定訴訟費用（裁判費）1萬8,424元由被告負擔。
七、據上論結，原告之訴為有理由，依民事訴訟法第第78條判決
    如主文。
中　　華　　民　　國　　96　　年　　11　　月　　23　　日
                  民事第二庭  法  官  王本源
以上正本證明與原本無異。
如對本判決上訴，須於判決送達後20日內向本院提出上訴狀。
中    華    民    國    96    年    11    月    29    日
                              書記官  陳淑女
